【裁判字號】    98,交聲,3454
【裁判日期】    981014
【裁判案由】    交管條例聲異
【裁判全文】
臺灣板橋地方法院交通事件裁定        98年度交聲字第3454號
原處分機關  交通部公路總局臺北區監理所
異  議  人
即受處分人  甲○○
上列異議人因違反道路交通管理處罰條例案件，對於交通部公路
總局臺北區監理所於民國98年9 月1 日以北監營裁字字第裁40-A
00000000號違反道路交通管理事件裁決書所為之處分，聲明異議
，本院裁定如下：
    主    文
異議駁回。
    理    由
一、異議意旨略以：受處分人即異議人甲○○於民國98年7 月1
    日13時38分許，駕駛車號001-NX號營業小客車，行經臺北市
    ○○○路與林森南路口時，是在燈號為黃燈時越過停止線，
    係因該路口黃燈秒數較一般路口短，即不到3 秒，異議人才
    遭誤認為闖紅燈，然此與事實顯然不符，足見原裁處有所不
    當，爰聲明異議，請求撤銷云云。
二、按汽車駕駛人，行經有燈光號誌管制之交岔路口闖紅燈者，
    處新臺幣（下同）1,800 元以上5,400 元以下罰鍰；又汽車
    駕駛人有上開情形者，除依原條款處罰鍰外，並予記違規點
    數3 點，道路交通管理處罰條例第53條第1 項、第63條第1
    項第3 款分別定有明文。
三、經查：
  (一)異議人於上述時、地，有駕駛營業小客車行經有燈光號誌管
    制之臺北市○○○路與林森南路口闖紅燈直行，經警逕行舉
    發之事實，業經臺北市政府警察局中正第一分局查處無誤，
    有該局98年8 月19日北市警中正一分交字第09831398900 號
    函可憑，並有臺北市政府警察局98年7 月13日北市警交大字
    第A00000000 號舉發違反道路交通管理事件通知單1 張、舉
    發照片2 張在卷可按（見本院卷第8 至11頁），是異議人確
    有本件闖紅燈違規事實，已堪認定。
  (二)異議人雖以前詞置辯，然異議人前車輪超越停止線，而遭自
    動照相儀拍照之際，係該路口轉換為紅燈後1.01秒時，且異
    議人並未停止，而繼續以時速53公里之車速向前行駛欲通過
    路口，而於該路口轉換為紅燈後2.01秒時，在快通過路口處
    被拍攝到第2 張照片，此有前述函文及舉發照片2 張可憑（
    見本院卷第8 、9 、11頁），足見異議人車身前輪尚未到達
    該路口停止線時，路口燈光號誌即已轉換為紅燈，故異議人
    辯稱係於黃燈時越過停止線云云，即非可採。又本件違規路
    口行車管制號誌由黃燈轉換成紅燈所需秒差為3.04秒等情，
    有前述函文及舉發照片2 張可憑，是該路口號誌由綠燈轉換
    為紅燈時，有3.04秒之黃燈緩衝時間可供駕駛人採取煞停措
    施，符合道路交通標誌標線號誌設置規則第231 條第1 條所
    為「行車速限每小時50公里以下，黃燈時間為3 秒」之規定
    ，而無異議人所辯黃燈秒數太短之情形，則異議人空言爭執
    該處黃燈秒數不足，亦不足採。
四、綜上所述，異議人既有前揭違規行為，原處分機關依道路交
    通管理處罰條例第53條第1 項、第63條第1 項第3 款規定，
    裁處受處分人罰鍰2,700 元，並記違規點數3 點，自屬有據
    ；異議人執前詞認本件裁決不當，為無理由，應予裁定駁回
    。
五、據上論斷，依道路交通案件處理辦法第19條，裁定如主文。
中    華    民    國    98    年    10    月    14    日
                  交通法庭   法  官  洪珮婷
以上正本證明與原本無異。
如不服本裁定，應於送達後5日內向本院提出抗告狀。
                             書記官  陳永訓
中    華    民    國    98    年    10    月    14    日


司法院資訊處製作；財團法人民間司法改革基金會備份。
